臺灣高等法院刑事裁定
109年度抗字第1031號
抗  告  人
即  受刑人  陳禮君



上列抗告人即受刑人因聲請定其應執行刑案件，不服臺灣桃園地
方法院中華民國109年5月21日裁定（109年度聲字第1894號），
提起抗告，本院裁定如下：
    主  文
抗告駁回。                                             
    理  由
一、原裁定意旨略以：抗告人即受刑人陳禮君分別於如附表所示
    之犯罪時間，因侵占等案件，經附表所示之法院判處各該宣
    告刑，並分別於如附表所示時間確定在案，附表編號1判決
    確定日期為民國107年7月30日，其餘附表所示之犯罪日期均
    在此之前，此有附表各編號所示確定判決及本院被告前案紀
    錄表各1份在卷可稽，經核與併合處罰之要件相符，原審法
    院審核檢察官所附相關卷證，認其聲請為正當。又如附表編
    號1、2、5、6、9至16所示之宣告刑，各經如附表各編號所
    示之判決定其應執行刑，法院應受內部界線之拘束，爰定其
    應執行有期徒刑6年，並諭知如易科罰金之折算標準等語。
二、抗告意旨略以：臺灣臺中地方法院98易字第2067號恐嚇及詐
    欺等罪、臺灣高等法院97年度上訴字第5159號、最高法院98
    年台上字第6192號等案件，受刑人所犯各罪刑期總和與法院
    所定之應執行刑均差距甚多，可供參酌。抗告人請求鈞院給
    予公理、公正之裁定，給抗告人改過向上的機會，一個重新
    從輕最有利於抗告人的裁定等語。
三、按法律上屬於自由裁量之事項，並非概無法律性之拘束。法
    院就自由裁量權之行使，除不得逾越法律所規定範圍之外部
    性界限外，尚應受比例原則、公平正義原則之規範，謹守法
    律秩序之理念，體察法律之規範目的，使其結果實質正當，
    合於裁量之內部性界限，俾與立法本旨相契合。刑法第51條
    第5款規定數罪併罰，宣告多數有期徒刑者，應於各刑中之
    最長期以上，各刑合併之刑期以下，定其應執行之刑期，但
    不得逾30年。其就數罪併罰，固非採併科主義，而係採限制
    加重主義，就俱發各罪中，以最重之宣告刑為基礎，由法院
    參酌他罪之宣告刑，裁量加重定之，且不得逾法定之30年最
    高限制，此即外部性界限。然上揭定其應執行刑，既屬刑法
    賦予法院自由裁量之事項，其應受內部性界限之拘束，要屬
    當然。而刑法修正將連續犯、常業犯規定悉予刪除，考其立
    法目的，係基於刑罰公平原則考量，杜絕僥倖犯罪心理，並
    避免鼓勵犯罪之誤解，乃改採一行為一罪一罰。是定其刑期
    時，除仍應就各別刑罰規範之目的、輕重罪間體系之平衡、
    整體犯罪非難評價、各行為彼此間之偶發性、與被告前科之
    關聯性、各行為所侵害法益之專屬性或同一性、數罪對法益
    侵害之加重效應、罪數所反映之被告人格特性與犯罪傾向等
    ，為綜合判斷外，尤須參酌上開實現刑罰公平性，以杜絕僥
    倖、減少犯罪之立法意旨，為妥適之裁量（最高法院100年
    度台上字第5342號判決意旨參照）。
四、查抗告人因犯如附表所示侵占、詐欺、竊盜及公共危險等案
    件，先後經法院判處如附表所示之有期徒刑，且均分別確定
    在案（聲請書及原裁定附表編號5、10之「偵查（自訴）機
    關年度案號」應更正為如本裁定附表所示），有各該判決書
    及本院被告前案紀錄表在卷可按，從而原審認本件聲請為正
    當，於各該刑期及曾定應執行刑總和之限制下，定其應執行
    之刑為有期徒刑6年，並未逾越刑法第51條第5項所定之外部
    界限，亦未逾越自由裁量之內部界限，且有再給予折扣，當
    屬法院於個案中之職權行使，要與公平正義原則、比例原則
    均屬無違，並無違法或不當之處。抗告人雖執前詞抗告，惟
    按數罪併罰之定應執行刑，係出於刑罰經濟與責罰相當之考
    量，並非在於給予受刑人不當利益，個案情節不同，要難比
    附援引，抗告意旨所執他案，亦無拘束其他法院裁量權自由
    行使之效力。原裁定依前所述，既無違反法秩序理念規範之
    比例原則、平等原則、責罰相當原則、重複評價禁止原則等
    內部界限之情事，抗告人徒憑己意猶執前詞，指摘原裁定不
    當，請求重新從輕定其應執行刑而提起抗告，其抗告為無理
    由，應予駁回。　　
據上論斷，應依刑事訴訟法第412 條，裁定如主文。
中　　華　　民　　國　　109 　年　　6 　　月　　30　　日
                  刑事第二十庭  審判長法　官  王復生　
                                      法　官　陳春秋
                                      法　官　張紹省
以上正本證明與原本無異。
不得再抗告。
                                      書記官  莫佳樺
中　　華　　民　　國　　109 　年　　7 　　月　　6 　　日
附表：
編號  1 2 3 罪名  侵占 詐欺 竊盜 宣告刑  有期徒刑3月(2次) 有期徒刑5月(3次) 有期徒刑4月   應執行有期徒刑5月 應執行有期徒刑1年  犯罪日期  105年11月23日 106年12月26日 106年2月12日 106年7月11日 106年8月27日 106年12月12日 偵查(自訴)機關年度案號  新竹地檢107年度偵字第2401號、107年度偵緝字第244號 桃園地檢106年度偵字第24721號等 桃園地檢107年度偵字第5276號 最  後 事實審 法    院 新竹地院 桃園地院 桃園地院  案    號 107年度竹簡字第430號 107年度審簡字第1052號 107年度壢簡字第622號  判決日期 107年7月6日 107年11月19日 107年6月19日 確  定 判  決 法    院 新竹地院 桃園地院 桃園地院  案    號 107年度竹簡字第430號 107年度審簡字第1052號 107年度壢簡字第622號  判決 確定日期 107年7月30日 107年12月16日 107年8月9日 是否為得易科罰金之案件  是 是 是 備           註  新竹地檢107年度執字第4704號 桃園地檢108年度執字第817號 桃園地檢107年度執字第12097號 

編號  4 5 6 罪名  竊盜 竊盜 竊盜 宣告刑  有期徒刑3月 有期徒刑3月 有期徒刑4月    編號5、6應執行有期徒刑6月  犯罪日期  106年12月9日 107年4月16日 107年6月4日 偵查(自訴)機關年度案號  新北地檢107年度偵緝字第1922號 桃園地檢107年度偵字第17111、19004號 桃園地檢107年度偵字第17111號 最  後 事實審 法    院 新北地院 桃園地院 桃園地院  案    號 107年度審易字第1956號 107年度壢簡字第1242號 107年度壢簡字第1242號  判決日期 107年8月21日 107年8月27日 107年8月27日 確  定 判  決 法    院 新北地院 桃園地院 桃園地院  案    號 107年度審易字第1956號 107年度壢簡字第1242號 107年度壢簡字第1242號  判決 確定日期 107年9月26日 107年9月25日 107年9月25日 是否為得易科罰金之案件  是 是 是 備           註  新北地檢107年度執字第16491號 桃園地檢107年度執字第14287號  

編號  7 8 9 罪名  公共危險 竊盜 詐欺 宣告刑  有期徒刑4月 有期徒刑3月 有期徒刑4月     編號9、10應執行有期徒刑8月 犯罪日期  107年7月13日 106年12月1日 105年12月22日 偵查(自訴)機關年度案號  新北地檢107年度速偵字第2481號 桃園地檢107年度偵字第21038號 桃園地檢107年度調偵字第671號 最  後 事實審 法    院 新北地院 桃園地院 桃園地院  案    號 107年度交簡字第2593號 107年度壢簡字第1605號 107年度審易字第3117、3270號  判決日期 107年9月26日 107年11月5日 108年1月28日 確  定 判  決 法    院 新北地院 桃園地院 桃園地院  案    號 107年度交簡字第2593號 107年度壢簡字第1605號 107年度審易字第3117、3270號  判決 確定日期 107年10月20日 108年1月28日 108年2月23日 是否為得易科罰金之案件  是 是 是 備           註  新北地檢107年度執字第18190號 桃園地檢108年度執字第2620號 桃園地檢108年度執字第4623號 

編號  10 11 12 罪名  詐欺 竊盜 詐欺 宣告刑  有期徒刑3月(2次) 有期徒刑3月 有期徒刑4月(4次)   編號9、10應執行有期徒刑8月 編號11、12應執行有期徒刑1年5月  犯罪日期  105年12月19日 107年4月13日 106年11月24日 107年4月26日 107年4月17日 107年4月4日 107年4月14日 偵查(自訴)機關年度案號  桃園地檢107年度調偵字第671號、107年度偵字第18473號 新竹地檢107年度偵字第4495號等 新竹地檢107年度偵字第4495號等 最  後 事實審 法    院 桃園地院 新竹地院 新竹地院  案    號 107年度審易字第3117、3270號 108年度竹簡字第257號 108年度竹簡字第257號  判決日期 108年1月28日 108年3月5日 108年3月5日 確  定 判  決 法    院 桃園地院 新竹地院 新竹地院  案    號 107年度審易字第3117、3270號 108年度竹簡字第257號 108年度竹簡字第257號  判決 確定日期 108年2月23日 108年3月20日 108年3月20日 是否為得易科罰金之案件  是 是 是 備           註  桃園地檢108年度執字第4623號 新竹地檢108年度執字第2566號  

編號  13 14 15 罪名  詐欺 竊盜 詐欺 宣告刑  有期徒刑4月(4次) 有期徒刑3月 有期徒刑3月   編號13、14應執行有期徒刑1年5月  編號15、16應執行有期徒刑5月 犯罪日期  107年3月22日 107年6月13日 107年4月24日 107年1月19日 107年1月19日 107年3月2日 偵查(自訴)機關年度案號  新竹地檢107年度偵字第5722號等 新竹地檢107年度偵字第5722號等 桃園地檢107年度偵字第19001號 最  後 事實審 法    院 新竹地院 新竹地院 桃園地院  案    號 108年度易字第182號 108年度易字第182號 108年度審簡字第678號  判決日期 108年4月10日 108年4月10日 108年10月28日 確  定 判  決 法    院 新竹地院 新竹地院 桃園地院  案    號 108年度易字第182號 108年度易字第182號 108年度審簡字第678號  判決 確定日期 108年4月10日 108年4月10日 108年11月25日 是否為得易科罰金之案件  是 是 是 備           註  新竹地檢108年度執字第2909號  桃園地檢109年度執字第14號 

編號  16 17 （以下空白） 罪名  侵占 詐欺  宣告刑  有期徒刑3月 有期徒刑3月    編號15、16應執行有期徒刑5月   犯罪日期  107年3月2日 107年1月26日  偵查(自訴)機關年度案號  桃園地檢107年度偵字第19001號 桃園地檢108年度偵字第18892號  最  後 事實審 法    院 桃園地院 桃園地院   案    號 108年度審簡字第678號 109年度審簡字第4號   判決日期 108年10月28日 109年2月13日  確  定 判  決 法    院 桃園地院 桃園地院   案    號 108年度審簡字第678號 109年度審簡字第4號   判決 確定日期 108年11月25日 109年3月17日  是否為得易科罰金之案件  是 是  備           註  桃園地檢109年度執字第14號 桃園地檢109年度執字第6028號